臺灣臺南地方法院刑事判決　　　　　　　　　　　　　九十三年度訴字第五九三號
　　公　訴　人　臺灣臺南地方法院檢察署檢察官
　　被　　　告　丁○○
右列被告因偽造文書等案件，經檢察官提起公訴（九十三年度偵字第二六五○、二六
六二號），被告就犯罪事院為有罪之陳述，本院裁定進行簡式審判程序，判決如左：
    主    文
丁○○行使偽造之私文書，足以生損害於他人，處有期徒刑捌月；緩刑年。
扣案如附表所示之偽造印文均沒收。
    事實及理由
一、本件犯罪事實：丁○○與丙○○○、乙○○二人前係同事關係，明知其二人欠缺
    金融方面常識，即於民國九十一年間基於為自己不法所有之概括犯意，向丙○○○、乙○○二人佯稱渠兼職擔任中央信託局之襄理，可代辦現金卡及信用貸款，
    丙○○○及乙○○均不疑有他，丙○○○進而於同年五月間，委託丁○○代辦誠
    泰商業銀行（下稱誠泰銀行）發行之「金太郎現金卡」，乙○○於同年十月間，
    亦委託丁○○代向日盛國際商業銀行（下稱日盛銀行）及遠東國際商業銀行高雄
    中正分行（下稱遠東銀行）辦理信用貸款，各新臺幣（下同）三十萬元。嗣丙○○○於同年八月間，因無使用現金卡必要，即委託丁○○將上開「金太郎現金卡
    」繳還誠泰銀行並辦理銷卡，而乙○○亦於同年十二月間，將上開信用貸款之款
    項清償後，委託其辦理銷戶手續，詎丁○○受其二人之委託，意圖為自己不法之
    利益，未將丙○○○之現金卡繳還，及將乙○○帳戶辦理銷戶，竟擅自從丙○○○及乙○○之帳戶中陸續領款使用，即自九十一年九月十三日至九十二年三月十
    四日間，持丙○○○交付之現金卡，至臺南縣善化鎮上不詳地點之郵局自動付款
    設備，以不正方法，輸入丙○○○現金卡密碼後，先後領取計七萬元；自九十一
    年十二月十六日至九十二年一月三十日間，以乙○○交付之前揭帳戶提款卡至不
    詳自動付款設備，以不正方法，輸入乙○○提款卡密碼後，領取乙○○帳戶內計
    二十八萬七千元；至不詳自動付款設備，以同一手法，領取乙○○帳戶內計二十
    八萬八千元，為違背其任務之行為，均使該自動付款設備誤以為係丙○○○、乙○○本人或得其同意之人前來領款，而依其指示提款，致生損害於丙○○○及乙○○本人。嗣丁○○為取信乙○○，自某不詳姓名年籍之男子處，購買經偽造之
    日盛銀行、遠東銀行之存入憑條二紙，同時交付乙○○以行使，使乙○○誤以為
    丁○○確有代為清償等情，致生損害於日盛銀行、遠東銀行及乙○○本人。嗣因
    乙○○、丙○○○分別接獲銀行繳息通知，始知上情，並扣有前揭偽造之存入憑
    條二紙。案經乙○○訴由臺灣臺南地方法院檢察署及丙○○○訴請臺南縣警察局
    玉井分局報告臺灣臺南地方法院檢察署檢察官偵查起訴。
二、右揭犯罪事實，有左列證據可證：
  (一)、被告於檢察官偵查中及本院審理時之自白；
  (二)、告訴人乙○○、丙○○○之指訴；
  (三)、遠東銀行存摺往來明細分戶帳及信用貸款憑條影本各一份；
  (四)、日盛銀行客戶歷史交易查詢單及信用貸款存入憑條影本各一份；
  (五)、誠泰銀行存摺對帳單一份。
三、核被告丁○○所為，係犯刑法第二百十六條、第二百十條之行使偽造私文書罪、
    第三百三十九條之二第一項以不正方法由自動付款設備取得他人之物罪、第三百
    四十二條第一項之背信罪。被告先後多次以不正方法由自動付款設備取得他人之
    金錢之行為，時間緊接，觸犯犯罪構成要件相同之罪名，係基於概括犯意而為，
    應依連續犯規定論以一罪，即連續以不正方法由自動付款設備取得他人之物罪，
    並加重其刑。又被告所犯行使偽造私文書罪、以不正方法由自動付款設備取得他
    人之物罪及背信罪間，有方法、目的之關係，為牽連犯，應依刑法第五十五條規
    定，從一重罪，即刑法第二百十六條、二百十條之行使偽造私文書罪處斷。爰審
    酌被告之犯罪動機、目的、手段、所生危害，且被告於上開犯行已賠償告訴人乙○○、丙○○○之損失，並其犯罪後坦承犯行態度良好等一切情狀，量處如主文
    所示之刑。查被告前於七十九年間，因竊盜案件經臺灣高等法院臺南分院判處有
    期徒刑一年確定，於八十年六月二十二日執行完畢，其於上開有期徒刑之執行完
    畢後，五年內未曾受有期徒刑以上刑之宣告，有卷附臺灣高等法院被告全國前案
    紀錄表可按，且本件已分別與告訴人乙○○、丙○○○達成和解，且已獲告訴人
    原諒，業據告訴人乙○○、丙○○○陳述在卷，經此起訴、審判，當知所警惕，
    信無再犯之虞，本院認所宣告之刑以暫不執行為適當，併諭知緩刑三年，以啟自
    新。扣案如附表所示遠東銀行、日盛銀行存入憑條上偽造之印文均係不詳姓名之
    人偽蓋於上開存入憑條後交予被告行使，業據被告自承在卷，均依刑法第二百十
    九條宣告沒收。
據上論斷，應依刑事訴訟法第二百七十三條之一第一項、第二百九十九條第一項前段
、第三百十條之二、第四百五十四條第一項、第二項，刑法第二百十六條、第二百十
條、第三百三十九條之二第一項、第三百四十二條第一項、第五十五條、第七十四條
第二款、第二百十九條，罰金罰鍰提高標準條例第一條前段，判決如主文。
本案經檢察官甲○○到庭執行職務。
中    華    民    國      九十三      年      八      月      三十一    日
                                臺灣臺南地方法院刑事第三庭
                                        法  官  徐  文  瑞
右正本證明與原本無異。
如不服本判決，應於判決送達後十日內向本院提出上訴狀( 應附繕本 )。
                                        書記官  李  珍  瑩
中    華    民    國      九十三      年      八      月      三十一    日
附表：
┌─┬────────┬────────────────────────┐
│編│  名 稱         │   偽造之印文                                   │
│號│                │                                                │
├─┼────────┼────────────────────────┤
│一│日盛銀行存款憑條│一、「汪珍芸」、「鐘見煌」、「黃淑惠」之印文各二│
│  │                │     枚                                         │
│  │                │二、「鄧麗鈴」、「日盛國際商業銀行貸款部專用章」│
│  │                │    、「收訖、91.10.21、日盛國際商業放款部」之印│
│  │                │    文各一枚                                    │
│  │                │                                                │
├─┼────────┼────────────────────────┤
│二│遠東銀行存入憑條│一、「鄭瑞文」之印文二枚                        │
│  │                │二、「張安君」、「林秀惠」「陳秋珍」、「陳美鈴」│
│  │                │    、「遠東際商業銀行貸款部專用章」、「收訖、91│
│  │                │    .10.21、遠東商業放款部」之印文各一枚        │
│  │                │                                                │
└─┴────────┴────────────────────────┘
附錄所犯法條：
刑法第二百十條
偽造、變造私文書，足以生損害於公眾或他人者，處五年以下有期徒刑。
刑法第二百十六條
行使第二百十條至第二百十五條之文書者，依偽造、變造文書或登載不實事項或使登
載不實事項之規定處斷。
刑法第三百三十九條之二
意圖為自己或第三人不法之所有，以不正方法由自動付款設備取得他人之物者，處三
年以下有期徒刑、拘役或一萬元以下罰金。
以前項方法得財產上不法之利益或使第三人得之者，亦同。
刑法第三百四十二條第一項
為他人處理事務，意圖為自己或第三人不法之利益，或損害本人之利益，而為違背其
任務之行為，致生損害於本人之財產或其他利益者，處五年以下有期徒刑、拘役或科
或併科一千元以下罰金。
